---
title: "Entradas a Ecuador por Turismo"
author: "vp"
date: "13 de abril de 2018"
output:
  ioslides_presentation: default
  slidy_presentation: default
  beamer_presentation: default
---

```{r setup, include=FALSE}
knitr::opts_chunk$set(echo = FALSE)
library(dplyr)
library(ggplot2)
library(highcharter)
load(url("https://github.com//vivianaPujos//dat//raw//master//ESI_2015.RData"))
```

## Entradas a Ecuador de no residentes en Ecuador

Mostramos el registro de entradas a Ecuador de no residentes distribuidos por motivo que esta visitando Ecuador,los resultados los enmarcamos en verificar que la visita de extrangeros a nuestro país en su mayoría es por turismo.

En el siguinte detalle podemos evidenciar que al menos el 70% de las personas que ingresan a Ecuador es por turismo.


```{r ESI_2015, include=FALSE}
Resumw2= ESI_2015 %>% filter(tip_movi=="Entrada",pais_res!="Ecuador") %>% group_by(mot_viam ) %>% 
  summarise(N=n()) #General
Resumw2=as.data.frame(Resumw2)
names(Resumw2)=c("Motivo Viaje","Num Personas")
ESI_2015_1<-ESI_2015[which(ESI_2015$tip_movi=="Entrada",ESI_2015$pais_res!="Ecuador"),]
y<-boxplot(ESI_2015_1$edad)
TotalEntradas=sum(Resumw2[2])
```


<style>
.column-left{
  float: left;
  width: 50%;
  text-align: left;
}

.column-right{
  float: right;
  width: 50%;
  text-align: right;
}
</style>

## Motivo de entrada a Ecuador

<div class="column-left">
```{r ESI_2015_3}
Resumw2
TotalEntradas
```
</div>
<div class="column-right">
```{r g4, echo=FALSE}
Resumw2=as.data.frame(Resumw2)
hchart(Resumw2, "column", hcaes(x = `Motivo Viaje`, y = `Num Personas`)) %>% hc_add_theme(hc_theme_darkunica())
```
</div>

##Vías de Ingreso
```{r ESI_2015_4, include=FALSE}
Resumw1= ESI_2015 %>% filter(tip_movi=="Entrada",pais_res!="Ecuador",mot_viam=="Turismo") %>% group_by(via_tran) %>% summarise(N=n()) #General
Resumw1=as.data.frame(Resumw1)
names(Resumw1)=c("Via Ingreso","Num Personas")

```


```{r ESI_2015_7, include=FALSE}
IngresoViaAerea= ESI_2015 %>% filter(tip_movi=="Entrada",via_tran=="Vía aérea",pais_res!="Ecuador",mot_viam=="Turismo") %>% group_by(subcont_res) %>% summarise(N=n()) #General
IngresoViaAerea=as.data.frame(IngresoViaAerea)
names(IngresoViaAerea)=c("País precedencia","Num Personas")
IngresoViaAerea=IngresoViaAerea[order(IngresoViaAerea$`Num Personas`),]

TotalIngViaAerea=sum(IngresoViaAerea$`Num Personas`)
```

La vía de ingreso más usada es la aérea concentrando más del 60%.
```{r ESI_2015_5}
Resumw1
```

##Procedencia
El ingreso Vía Aérea de las personas que vienen por turismo concentra un 36,7% la procedencia desde America del norte

```{r ESI_2015_8}
IngresoViaAerea
```

```{r ESI_2015_9}
TotalIngViaAerea
```
